【裁判字號】    95,交聲,1066
【裁判日期】    951218
【裁判案由】    違反道路交通管理處罰條例聲明異議
【裁判全文】
臺灣臺北地方法院交通事件裁定        95年度交聲字第1066號
    原處分機關  臺北市交通事件裁決所
    聲明異議人
    即受處分人  丙○○
上開受處分人因違反道路交通管理處罰條例案件，對臺北市交通
事件裁決所於中華民國九十五年十月二十三日所為之處分（北市
裁二字第裁二二—Ｚ00000000號），聲明異議，本院裁
定如下：
    主  文
異議駁回。
    理  由
一、按汽車行駛高速公路及快速公路，其車道之使用，除因交通
    事故及道路施工依臨時或可移動標誌指示或交通勤務警察指
    揮外，應依設置之交通標誌、標線或號誌之規定，無設置者
    ，大型車應行駛於外側車道，並得暫時利用緊臨外側車道之
    車道超越前車，高速公路及快速公路交通管制規則第八條第
    一項第二款定有明文。次按汽車行駛於高速公路，未依規定
    行駛車道者，處汽車駕駛人新臺幣（下同）三千元以上六千
    元以下罰鍰；汽車駕駛人有道路交通管理處罰條例第三十三
    條第一項之情形者，並記違規點數一點，道路交通管理處罰
    條例第三十三條第一項第三款、第六十三條第一項第一款分
    別定有明文。另按大型車違規行駛內側車道以外之車道而違
    反道路交通管理處罰條例第三十三條第一項第三款之事件，
    期限內繳納或到案聽候裁決者，處四千元罰鍰，本件應適用
    之違反道路交通管理事件統一裁罰基準及處理細則第二條第
    二項亦定有明文。
二、本件受處分人即聲明異議人丙○○於民國九十五年七月二十
    四日下午五時三十分許，駕駛車牌號碼為Ａ五—九八九號之
    營業遊覽大型客車在國道一號高速公路由北向南行駛，途經
    國道一號高速公路南向一百一十三公里處，外側車道無車輛
    行駛而違反規定行駛在中間車道，經交通部國道公路警察局
    第二警察隊造橋分隊甲○○、乙○○警員發覺而以受處分人
    違反道路交通管理處罰條例第三十三條第一項第三款之規定
    ，開立公警局交字第Ｚ00000000號之舉發通知單並
    指定應於九十五年八月八日前繳納罰鍰或前往原處分機關即
    臺北市交通事件裁決所聽候裁決，經受處分人於九十五年七
    月三十一日依限具狀申述，原處分機關認受處分人確有前開
    違規行為，乃依據道路交通管理處罰條例第三十三條第一項
    第三款、第六十三第一項第一款（漏載第一款）之規定裁處
    四千元罰鍰及並記違規點數一點之裁決。
三、訊據受處分人固不否認於上開時間，駕駛上開大型車行駛在
    上開高速公路之中間車道而為警攔下等情，惟否認有何交通
    違規行為，並辯稱：案發當時，伊為超越前車而行駛至中間
    車道，當伊超車結束欲駛回外側車道時，看見警車從伊後方
    中間車道往右駕駛進入外側車道，因警車閃紅燈、警示燈及
    大燈，伊以為警車有急事要通過，伊即繼續行駛在中間車道
    以禮讓警車先行通過，伊已經看到警車，不可能違規行駛在
    中間車道云云。經查：證人甲○○於本院調查中到庭證稱：
    案發當時，係由同事乙○○駕駛警車及舉發，伊坐在警車之
    右前座，在高速公路一百一十一公里處，看到受處分人駕駛
    大型車行駛在中間車道，伊與同事即駕車跟隨，到了大約一
    百一十五公里處，警車才開警示車並由外側車道往前開與受
    處分人之車輛平行，再指示受處分人靠邊停車，受處分人之
    車輛才停在路肩，警車則停在受處分人車輛後方。而案發時
    ，因為天色還很亮，警車並未開警示燈、紅燈或大燈，是到
    要舉發受處分人違規時才閃燈等語（見本院九十五年十二月
    四日訊問筆錄）；證人乙○○於本院調查中到庭證稱：案發
    當時，伊在一百一十二公里處看到受處分人駕車行駛在中間
    車道，一百一十三公里處受處分人仍駕車行駛在中間車道，
    到了一百一十五公里處即將受處分人攔下舉發，在受處分人
    駕車行駛在中間車道期間，並無其他車輛行駛在外側車道或
    路肩。而案發時，警車並未開紅燈、警示燈及大燈，警車原
    是一直跟隨在受處分人之車輛後方而行駛在中間車道，等到
    要攔停受處分人時才開燈並改走外側車道將受處分人攔下，
    受處分人即將車輛停在路肩，警車則停在受處分人車輛之後
    等語（見同上筆錄），核對證人甲○○、乙○○上開證言，
    固就係在一百一十一公里處或一百一十二公里處發現受處分
    人違規之部分有所出入，然證人二人就本案受處分人自一百
    一十二公里處開始至一百一十五公里處均行駛在高速公路之
    中間車道之重要部分均為一致之陳述，且受處分人於本院調
    查中亦自承：從伊看到警車到被警車攔下，伊行駛在中間車
    道約三公里，而當時在外側車道及路肩均無其他車輛行駛等
    語（見同上筆錄第五頁），若如受處分人所述其於看見警車
    之初誤認警車因公務之用需使用外側車道而禮讓警車，則於
    警車不於受處分人禮讓之初期即快速通過之時，受處分人應
    即可判斷警車無需受處分人禮讓之必要而迅速駛回外側車道
    ，豈有可能行駛在中間車道達三公里之遠，況案發時之外側
    車道及路肩均無其他車輛行駛，警車若有公務需要，大可使
    用路肩快速通過，受處分人何有禮讓之必要？本案受處分人
    確有不依規定而駕駛大型車行駛在高速公路中間車道之交通
    違規行為，堪以認定，受處分人之上開辯解，核與常情事理
    有違，顯屬事後卸責之詞，難以採信。從而原處分機關依道
    路交通管理處罰條例第三十三條第一項第三款、第六十三條
    第一項第一款之規定裁處四千元罰鍰及並記違規點數一點之
    裁決，核與上開規定並無違誤，本件聲明異議為無理由，應
    予駁回。
據上論斷，應依道路交通案件處理辦法第十九條，裁定如主文。
中    華    民    國    95    年    12    月    18    日
                        臺灣臺北地方法院交通法庭
                            法  官  唐于智
上正本證明與原本無異。
如不服本裁定，應於裁定送達後5 日內向本院提出抗告狀。
                            書記官  李玟郁
中    華    民    國    95    年    12    月    19    日


司法院資訊處製作；財團法人民間司法改革基金會備份。
